【裁判字號】    97,家抗,24
【裁判日期】    971119
【裁判案由】    拋棄繼承
【裁判全文】
臺灣屏東地方法院民事裁定              97年度家抗字第24號
抗  告  人  乙○○
                        號
上列抗告人拋棄繼承事件，抗告人對於民國97年9 月19日本院97
年度繼字第1045號第一審裁定提起抗告，本院裁定如下：
    主        文
抗告駁回。
抗告費用新臺幣壹仟元由抗告人負擔。
    理        由
一、抗告意旨略以：抗告人為被繼承人甲○○○之女，乃合法繼
    承人，被繼承人雖早於民國95年1 月18日死亡，惟抗告人自
    91年間因配偶死亡即重病不起，抗告人之家人為免抗告人再
    度遭受打擊，故未告知被繼承人死亡一事，直至97年6 月5
    日抗告人始知享有繼承權，旋於同年9 月5 日為拋棄繼承之
    聲明，原審竟認抗告人知悉得拋棄時已逾2 個月期間，而駁
    回抗告人之聲明，顯有不當，請求廢棄原裁定云云。
二、按抗告法院認抗告為不合法或無理由者，應為駁回抗告之裁
    定（非訟事件法第46條準用民事訴訟法第492 條第1 項、第
    495 條之1 第1 項、第449 條第1 項規定參照）。次按繼承
    在民法繼承編施行前開始者，除本施行法有特別規定外，不
    適用民法繼承編之規定；其在修正前開始者，除本施行法有
    特別規定外，亦不適用修正後之規定。民法繼承編施行法第
    1 條定有明文。復按繼承人得拋棄其繼承權。前項拋棄，應
    於知悉其得繼承之時起2 個月內以書面向法院為之。修正前
    民法第1174條亦定有明文。
三、查本件被繼承人甲○○○於民國95年1 月18日死亡，抗告人
    為被繼承人之女等情，為抗告人於原審所自陳，並有其等於
    原審及本院提出之被繼承人除戶戶籍謄本、繼承系統表、戶
    籍登記簿影本為證，堪認屬實，是抗告人即為被繼承人之法
    定遺產繼承人。抗告人於原審自承：被繼承人早於民國95年
    1 月18日死亡，惟抗告人自91年間因配偶死亡即重病不起，
    抗告人之家人為免抗告人再度遭受打擊，故未告知被繼承人
    死亡一事，直至97年6 月5 日抗告人始知享有繼承權等語，
    有抗告人於97年9 月5 日向本院提出之聲明狀在卷可佐，縱
    抗告人所言屬實，然抗告人既遲至97年9 月5 日始具狀向本
    院聲明拋棄繼承權（見抗告人聲明拋棄繼承狀收文戳），已
    逾2 個月之拋棄繼承期間，其聲明於法不合，原審裁定駁回
    其聲明，核無違誤。抗告意旨指摘原裁定不當，求予廢棄，
    為無理由，應予駁回。
四、據上論結，本件抗告為無理由，依非訟事件法第46條、第21
    條第2 項、民事訴訟法第495 條之1 第1 項、第449 條第1
    項、第85條第1項前段，裁定如主文。
中    華    民    國    97    年    11    月    19    日
                      家事法庭審判長  廖文忠
                              法  官  林美靜
                              法  官  林雅莉
以上正本證明與原本無異。
如不服本裁定，應以裁定適用法規顯有錯誤為抗告理由時，始得
於收受送達後10日內向本院提起抗告狀，（須按他造當事人人數
提出繕本），並須經本院以原裁定所涉及之法律見解具有原則上
之重要性為限而為許可者，方得抗告臺灣高等法院高雄分院。（
非訟事件法第45條）
                              書記官  簡慧瑛
中    華    民    國    97    年    11    月    19    日


司法院資訊處製作；財團法人民間司法改革基金會備份。
